臺灣士林地方法院刑事判決　　　　　　 100年度簡上字第55號
上　訴　人　臺灣士林地方法院檢察署檢察官
被　　　告　蕭國平
上列上訴人因被告詐欺案件，不服本院刑事庭中華民國100 年1
月31日100 年度審簡字第45號第一審刑事簡易判決（起訴案號：
99年度偵字第14076 號），提起上訴，本院管轄之第二審合議庭
判決如下：
    主  文
上訴駁回。
    理  由
一、本案經本院審理結果，認原審以被告蕭國平基於幫助之意思
    參與真實姓名年籍不詳之人犯刑法第339 條第1 項詐欺取財
    行為，依同法第30條第1 項前段規定，論以幫助詐欺取財罪
    ，判處拘役20日，如易科罰金，以新臺幣（下同）1,000 元
    折算1 日，併諭知緩刑2 年，且應於如原判決附表所示期限
    給付如附表所示被害人如附表所示之金額，其認事用法及量
    刑均無違誤，應予維持，爰逕引用原判決及檢察官聲請簡易
    判決處刑書所記載之事實、證據、理由及應適用之法條（如
    附件）。
二、檢察官依被害人請求上訴意旨略謂：被告蕭國平並未與被害
    人陳昌亨達成和解賠償被害人所受之損失，原審逕自行訂定
    被告之賠償金額，合未徵詢被害人之意見，即予緩刑之宣告
    ，尚有未洽。此外，被害人具狀略以「法院判決賠償金額與
    伊附帶民事訴訟所請求者相差甚遠，希望上訴能再獲賠償」
    等情請求上訴，尚非顯無理由云云。
三、本院查：
  (一)按緩刑為法院刑罰權之運用，旨在獎勵自新，祇須合於刑法
    第74條所定之條件，法院本有自由裁量之職權，並不完全以
    刑事被告已否與被害人或其家屬成立和解賠償損失為其法定
    要件（最高法院72年臺上字第3647號判例、77年度臺上字第
    5672號判決參照）；又宣告緩刑時，是否附加刑法第74條第
    2 項所列條件，乃實體法上賦予法院得斟酌情形，依職權裁
    量之事項（最高法院97年度臺上字第3531號判決參照），固
    得徵詢被害人之意見，但並不以之為必要之合法要件，是宜
    否諭知緩刑及所附緩刑負擔條件，倘未逾越法律規定，客觀
    上亦無顯然濫權之情形，即無許當事人任憑主觀意見，指摘
    其違法、失當，資為合法上訴理由。
  (二)本件原審係以被告未曾因故意犯罪受有期徒刑以上刑之宣告
    ，認被告經此刑事偵審程序，當知所警惕，要無再犯之虞，
    所宣告之刑自以暫不執行為適當，宣告緩刑2 年，用啟自新
    ，併諭知被告應支付被害人6,000 元之財產上損害賠償，經
    核既未逾越法律規定，客觀上亦無顯然濫權情形，自難認原
    審宣告緩刑及諭知所附條件有何違法或不當。況被害人於本
    院準備程序中已到庭由被告向其致歉，並與被告達成協議，
    以被告所交付之SONY PSP遊戲機與任天堂NDS 遊戲機各1 臺
    代原緩刑負擔條件之損害賠償，及補貼被害人交通費用2,00
    0 元而為和解，且已履行完畢等情，有卷附調解紀錄表、本
    院公務電話紀錄及被告存摺內頁影本（見本院卷第34、43、
    44頁）可稽，被害人並當庭表示：願意請求檢察官不要繼續
    上訴（見本院卷第33頁背面）等語，亦已無檢察官上訴意旨
    所指之情形。綜上所述，本件上訴不能認為有理由，應予駁
    回。
四、被告經合法傳喚，無正當理由不到庭，爰不待其陳述逕行判
    決。
據上論斷，應依刑事訴訟法第455 之1 第1 項、第3 項、第368
條、第373 條、第371 條，判決如主文。
本案經檢察官李松德到庭執行職務。
中    華    民    國   100    年    7     月    29    日
                  刑事第二庭審判長法  官  王梅英
                                  法  官  蔡明宏
                                  法  官  李冠宜
以上正本證明與原本無異。
本件不得上訴。
                                  書記官  劉欣怡
中    華    民    國   100    年    8     月    1     日